【裁判字號】    91,易,1127
【裁判日期】    920723
【裁判案由】    竊盜
【裁判全文】
臺灣桃園地方法院刑事判決                        九十一年度易字第一一二七號
    公  訴  人  臺灣桃園地方法院檢察署檢察官
    被      告  甲○○原名張.
右列被告因竊盜案件，經檢察官聲請簡易處刑（九十年度偵字第一二七三八號），本
院認不宜簡易判決處刑，應適用通常程序，茲判決如左：
    主  文
甲○○竊盜，處有期徒刑貳月，如易科罰金以佰元折算壹日。緩刑貳年。
    事  實
一、甲○○意圖為自己不法所有，於民國九十年七月十日下午三時許，駕駛陳秋花所
    有交由甲○○使用車牌號碼Ｖ七－九七六三號自小貨車，至桃園縣新屋鄉赤欄村
    六鄰六十二號「一博有限公司」，利用該公司鐵門未上鎖之際，進入該公司內竊
    取丙○○○所有之電腦十套、條碼機一台、女鞋八十雙等物，並接續將前開物品
    搬入前所駕駛之前開自小貨車上，適為在上址三樓之乙○○發覺，乙○○乃記下
    噴在該自小貨車車身後方之Ｖ七－九七六三號車牌號碼及甲○○長相，於甲○○
    離去後，乙○○隨即電告丙○○○，經報警處理繼而循線查獲甲○○。
二、案經桃園縣警察局楊梅分局移送台灣桃園地方法院檢察署檢察官聲請簡易處刑。
    理  由
一、按檢察官聲請以簡易判決處刑之案件，經法院認為有刑事訴訟法第四百五十一條
    之一第四項但書情形者，應適用通常程序審判之，同法第四百五十二條定有明文
    ，經查，本件被告甲○○被訴竊盜一案，本院認有刑事訴訟法第四百五十一條之
    一第四項第一款之情形，不宜以簡易判決處刑，爰依右開刑事訴訟法第四百五十
    二條之規定，改用通常程序審判之，合先敘明。
二、訊據被告甲○○矢口否認有何竊盜犯行，辯稱：伊沒有竊盜，是伊車牌被偷，伊
    之自小貨車一直停在勝利路那裡，九十年七月十一日中午十一時三十分，伊母親
    打電話伊說車子有否借人，車牌幾號，伊說沒有，結果伊才發現車子前後不一樣
    的車牌，前面掛ＥＭ－七六五六號，後面掛三Ｆ－０九七八號車牌，伊即向派出
    所案車牌遺失，且乙○○在新工派出所是指認伊車子，說不是伊，但到永安派出
    所又說是伊，不知道乙○○為何會指認伊車子，伊車子是用來載餘，都是停在
    勝利路的門口云云。經查：
（一）右開犯罪事實，業據被害人丙○○○於警、偵訊及本院審理時指述甚詳，並經
      目擊證人乙○○於警訊時證稱：「九十年七月十日下午十四時左右，我在家發
      現外面有一部Ｖ七－九七六三號小自貨車停在我家門口，車上沒看到人，到了
      十五時多，我在三樓看到那部車子有一位男子矮瘦小：：：那位男子上了小貨
      車開車子走，車上裝載有電腦及鞋子一大堆，那部車來的時候我看是空空的，
      走時就載東西了」、「因為我家工廠於九十年七月十日下午十四時左右被Ｖ七
      －九七六三號自小貨車也是相片中這個人來我家偷東西，我可以認得他，他在
      我家一樓一直搬我家的鞋及電腦，他把車子停在我家工廠樹蔭下，車號Ｖ七－
      九七六三號被我記下來」、「我的英文很好，不會記錯，而且當時我是從車後
      看到那部車噴的車號，也有記下這個人的長相，而且我媽媽也常常告訴我，只
      要有人到工廠，大人不在就要記下車號，回家後告訴媽媽，我也有做到」、「
      （你可以確定指出是不是相片中的車子及人在九十年七月十日到過你家？）我
      可以」、「當天我在我家三樓一直看著他搬我家東西，他離開後，我有打電話
      給我媽媽」等語；於偵查中復證稱：「（提示被告照片：你所看到的是這個人
      ？）是。當時穿白色衣服，無戴眼鏡，他用手在搬我家的電腦、鞋子。他開一
      部小貨車。他搬東西約一、二個小時。因我有聽到卡車聲音，所以才開窗戶看
      到的。」等語，及於本院審理時證稱：「是藍色發財車，後面沒有棚子，我看
      到一個人是男生，我是站在三樓往下看，：：第一次看到那部車時，後面沒有
      載東西，我就打電話給媽媽，第二次是我媽媽打電話回來，我再往下看就看到
      車上有載東西，我看到他先是載電腦後來看他在搬鞋子，我有看到車牌，車號
      是Ｖ七－九七六三號，我當時有記起來」、「（那男生看得出來是大約幾歲的
      人？）有點矮」、「（為何你當初在警局時在被告照片旁註指認被告？）現：
      ：當時警察有問我，是不是被告偷我家東西，我當初的指認應是正確的」、「
      （你當天所看到的車子是否就是照片所示的車子？）是，當時那輛車子就是將
      車號印在車身上的車，一模一樣就是這部車，我本來是想記車牌但是太小看不
      清楚，所以我就記噴在車身上比較大的車號」等語明確，且經證人乙○○在被
      告事後經警通知駕駛前開Ｖ七－九七六三號自小貨車在警局門口拍攝之照片親
      筆捺印指認無訛，有經乙○○指認之照片二幀在卷可憑。衡諸證人乙○○雖於
      本院審理時指稱不記得有無在警局看到被告，惟因時間距離長遠，其就陳述之
      部分情節或有不同，但證人乙○○就被告於右開時、地，駕駛一部藍色發財車
      車後無棚子，且在車身後面噴上斗大之Ｖ七－九七六三號車號，及被告身材略
      顯矮小，並未戴眼鏡等外型，則都與被告現使用中之Ｖ七－九七六三號自小貨
      車後方並無斗棚，及以噴漆方式將車號Ｖ七－九七六三號噴在車身後方，被告
      確屬身材矮小且未戴眼鏡一節述相符，參以被告於偵查中自承其使用之Ｖ七
      －九七六三號自小貨車從未借予他人使用等語，證人乙○○又屬年幼與被告素
      無仇隙，對被告原本無知且無從指訴，苟非親見被告確有駕駛前開自小貨車，
      前往上開地點竊取財物，焉有無故設詞俾誣陷被告之理。復參諸被告經本院送
      請法務部調查局實施測謊，其就「未竊取告訴人家中電腦、女鞋等物」之問題
      經測試呈情緒波動反應，研判有說謊，有法務部調查局九十二年六月十二日調
      科參字第０九二００一九００六０號測謊報告書一份附卷足據。綜合上開各客
      觀情狀，堪徵證人乙○○前揭指證應非子虛杜撰，至為顯然。被告雖辯以係伊
      車牌被偷云云，惟查被告係於本件案發後之九十年七月十一日中午十二時三十
      分許，始至新竹縣警察局竹北分局新工派出所備案，有被告在新工派出所製作
      之警訊筆錄及新竹縣警察局車牌遺失通報單、車輛竊盜、車牌失竊資料個別查
      詢報表－查詢車牌認可資料各一份在卷可稽，酌以被告於偵查中自承該車均係
      伊一人在使用，且每天都會開該部車去載餘，事後均將車停放在距離其經營
      之冰品店店門前方二線道之圍牆下，衡情被告實無對其每天使用之自小貨車前
      後分別懸掛ＥＭ－七六五六號、三Ｆ－０九七八號如此截然不同之車牌渾然不
      知之理，被告又係在案發後始報警表示前揭自小貨車車牌遺失之情，其上開所
      辯各節，顯與常情有違，抑且證人乙○○係以其親見被告駕駛一部藍色發財車
      後方無斗棚且車身上噴有Ｖ七－九七六三號自小貨車竊取財物，而非以懸掛之
      車牌資為指證，是被告前開所辯，實未足採據。
（二）證人施籠、丁○○、及戊○○於本院審理時均證稱九十年七月十日當天下午三
      時許被告在新竹縣湖口鄉○○路○段八十二號被告所經營之冰店休息云云，惟
      上開證人於偵查中均未經被告提出作證，而上開各證人於本院審理時對二年前
      被告於九十年七月十日當日之作息確能陳述如此詳確，不免啟人疑竇，參之證
      人戊○○於本院審理時證稱：該冰品店外送時間大部分都是三點至四點；證人
      丁○○於本院審理時稱九十年七月十日被告在三點從隔壁回來後就說他要上樓
      休息一下，當天沒有外送一節，顯與被告於偵查中自承中午我會開車去外送；
      九十年七月十日十五時在家中睡覺，因那時外送完了，比較累等情不符，益徵
      證人戊○○、丁○○就其等於二年前之記憶所及顯有未盡清晰之誤，是上開證
      人之證詞，亦無足採憑，尚難遽為有利於被告事實之認定。
（三）綜上所述，被告上開所辯各節，顯均係避就之詞，不足採信，本件事證已臻明
      確，被告犯行洵堪認定。
三、核被告甲○○所為，係犯刑法第三百二十條第一項之竊盜罪。爰審酌被告犯罪之
    動機、目的、手段、生活狀況、智識程度及犯後態度等一切情狀，量處如主文所
    示之刑，並諭知易科罰金之折算標準。末查被告前未曾受有期徒刑以上刑之宣告
    ，有卷附台灣高等法院被告全國前案紀錄表可按，素行尚端，其經此起訴審判，
    當知所警惕，信無再犯之虞，本院認所宣告以暫不執行為適當，爰併諭知緩刑二
    年，以啟自新。
據上論斷，應依刑事訴訟法第四百五十二條、第二百九十九條第一項前段，刑法第三
百二十條第一項、第四十一條第一項前段、第七十四條第一款，罰金罰鍰提高標準條
例第一條前段，第二條，判決如主文。
本案經檢察官陳雅譽到庭執行職務。
中      華      民      國      九十二      年    七    月  二十三    日
                                臺灣桃園地方法院刑事第三庭
                                    法  官  林惠霞
右正本證明與原本無異。
如不服本判決，應於判決送達後十日內向本院提出上訴狀( 應附繕本 )，上訴於
臺灣高等法院。
                                    書記官  陳恩如
中      華      民      國      九十二      年    七    月    三十一    日
附錄本案論罪科刑法條：
中華民國刑法第三百二十條第一項：
意圖為自己或第三人不法之所有，而竊取他人之動產者，為竊盜罪，處五年以下有期
徒刑、拘役或五百元以下罰金。


司法院資訊處製作；財團法人民間司法改革基金會備份。
